【裁判字號】    92,易,836
【裁判日期】    920519
【裁判案由】    竊盜
【裁判全文】
臺灣板橋地方法院刑事判決                          九十二年度易字第八三六號
    公  訴  人  臺灣板橋地方法院檢察署檢察官
    被      告  甲○○
右列被告因竊盜案件，經檢察官提起公訴（九十二年度偵字第一五一二號），本院判
決如左：
    主  文
甲○○竊盜，未遂，處拘役伍拾日，如易科罰金，以佰元折算壹日，緩刑貳年。
    事  實
一、甲○○於民國（下同）九十二年一月六日上午八時五十分許，在台北縣板橋市○○路三八八巷五號一樓前，見乙○○所有車牌號碼ＭＤＮ─九六二號機車停放在
    上址門口且引擎發動中，竟意圖為自己不法之所有，徒手牽移該機車而著手竊取
    該機車之行為，惟於牽動時，因機車輪壓到門口地面上通往地下室出入口之鐵板
    蓋發出聲響，致乙○○查覺並報警而未遂。
二、案經告訴人乙○○訴由台北縣政府警察局海山分局報請台灣板橋地方法院檢察署
    檢察官偵查起訴。
    理  由
一、訊據被告黃顯銘固坦承有於前開時、地碰動車牌號碼ＭＤＮ─九六二號機車之事
    實，惟矢口否認有竊盜犯行，辯稱：當天是要去拜訪以前賣成衣的客戶「玉花」
    ，看能否合作賣玉器，到門口看到一輛箱型車是「玉花」以前補貨開的，所以就
    進去看她在不在，在鋁門窗外停一台機車，我手摸在機車座椅上問有沒有人在家
    ，走近門口時有碰到機車發出聲音，但不是鐵板蓋的聲音，我並沒有牽動機車，
    一個小姐出來看到我手放在車上，就以為我要偷車，之後「玉花」也有出來云云
    。經查：
（一）右揭事實業據告訴人乙○○於警訊中指述明確，並有車號查詢重型機車車籍表
      、贓物認領保管單各一件在卷足資佐證。又告訴人乙○○於本院審理中並以證
      人身分具結證稱：「當天我車放在自家鐵門與鋁門窗中間，鐵門己經打開，我
      準備要上班，當時車我媽已幫我發動，後來我媽進去我房間看我準備好了沒，
      我在房間內聽到摩托車壓到地下室出入口的鐵板的聲音，我跑出來看到被告站
      在機車左邊，『雙手放在機車的兩邊把手上，車子己經被他往後移到地下室出
      入口』。我趕快回頭叫我媽出來，我媽就制止他。我從房間跑出來時就看到了
      ，我還沒跑到客廳就看到被告在移車，我就馬上回頭叫我媽，被告有無看到我
      ，我不知道。我媽制止他，他沒有馬上放手，約過兩三秒被告『才把車腳架放
      下，斜放在原地』，然後我媽叫他出去到馬路上說。我的機車『本來是用固定
      式的腳架立起來』的」等語（見本院九十二年五月五日審判筆錄），又證人即
      乙○○之母丙○○於本院審理中亦結證稱：「不認識（被告）」、「我女兒要
      上班，我把車子發動後去叫我女兒，之後我女兒聽到「碰」一聲，就跑出去，
      我女兒就大叫一聲媽，我就趕快跑出去，『被告的手還扶在車子把手上，車子
      己經被往後移了一點，被告好像要牽走，我趕快拉車子的把手要把車子拉回來
      ，兩個人拉扯了一下』，後來被告把車停下，就到巷子中間去講」等語（見本
      院九十二年五月五日審判筆錄），是證人乙○○、丙○○已就被告確有牽動機
      車之事實證述綦詳，而證人乙○○、丙○○與被告並不認識，若非事實，其無
      須甘冒偽證重罪誣指被告之必要。又證人陳玉娟前於偵查中提出現場照片二張
      （附於偵查卷第二十七頁正面、反面）為證，被告亦自承照片情形與當日實情
      相符（見本院九十二年四月十七日訊問筆錄），是依照片觀之，證人乙○○之
      機車係停放在進入客廳之鋁門窗（有四片窗）外，擋住鋁門窗約二分之一範圍
      ，但進出客廳所使用的中間二片鋁門窗尚有一片未被擋住，是人員仍得在無須
      碰觸機車之情形下由機車後方進出，且在機車後方約有一片鋁門窗寬距離之地
      面上，有地下室出入口之鐵板蓋，是機車若未經遷移並無可能會觸及鐵板蓋發
      出聲響。從而被告辯稱僅手摸在機車座椅上問有沒有人在家，走近門口時有碰
      到機車發出聲音，但不是鐵板蓋的聲音，我並沒有牽動機車云云，尚非足採。
（二）至證人乙○○之母丙○○於本院審理中雖另證稱：「（之前是否在賣衣服？）
      是。有時開箱型車去進貨，但買箱型車買沒多久就沒做生意了，車子一直停在
      家門口」等語，而堪認被告辯稱有一賣成衣的客戶「玉花」，到門口看到一輛
      箱型車是「玉花」以前補貨開的等語，尚非無稽，惟證人丙○○於本院審理中
      一再證稱：「不認識（被告）」、「我不認識被告，沒有任何記憶和被告有任
      何交易過」等語（見本院九十二年五月五日審判筆錄），且被告案發當日前往
      台北縣板橋市○○路三八八巷五號一樓之原因、目的為何，與其到達後是否另
      行起意而為竊盜行為，要屬二事，是縱認被告前往上址原係欲拜訪證人丙○○
      為真實，則亦難據以為有利被告之事證。
（三）綜上所述，本案事證明確，被告犯行洵堪認定，應依法論科。
二、核被告黃顯銘所為，係犯刑法第三百二十條第三項、第一項之竊盜未遂罪。被告
    已著手竊盜行為之實施，但未生取得財物之結果，為未遂犯，依刑法第二十六條
    前段之規定減輕其刑。爰審酌被告無前科，素行良好（此有台灣高等法院被告全
    國前案紀錄表各一份在卷可稽），及犯罪之動機、目的、手段、犯後猶否認犯行
    等一切情狀，量處如主文所示之刑，並諭知易科罰金之折算標準。末查，被告前
    未曾受有期徒刑以上之宣告，有台灣高等法院被告全國前案紀錄表各一份在卷可
    稽，經此偵審程序併科刑之判決後，當知所警惕，信無再犯之虞，本院認所宣告
    之刑以暫不執行為適當，併諭知緩刑二年，以啟自新。
據上論斷，應依刑事訴訟法第二百九十九條第一項前段、刑法第三百二十條第三項、
第一項、第二十六條前段、第四十一條第一項前段、第七十四條第一款，罰金罰鍰提
高標準條例第一條前段、第二條之規定，判決如主文。
本案檢察官顏妃琇到庭執行職務。
中      華      民      國    九十二    年      五      月     十九     日
                                      臺灣板橋地方法院刑事第四庭
                                          法  官  白  光  華
右正本證明與原本無異。
如不服本判決，應於判決送達後十日內，向本院提出上訴狀。
                                          書記官  陳  靜  怡
中      華      民      國    九十二    年      五      月     二十     日
附錄本案所犯法條全文
中華民國刑法第三百二十條
(普通竊盜罪、竊佔罪)
意圖為自己或第三人不法之所有，而竊取他人之動產者，為竊盜罪，處五年以下有期
徒刑、拘役或五百元以下罰金。
意圖為自己或第三人不法之利益，而竊佔他人之不動產者，依前項之規定  處斷。
前二項之未遂犯罰之。


司法院資訊處製作；財團法人民間司法改革基金會備份。
